臺灣桃園地方法院民事裁定
110年度亡字第61號
聲  請  人  臺灣桃園地方檢察署

代  理  人  施瑩惟檢察事務官

相  對  人  吳文金  
上列聲請人聲請宣告相對人死亡事件，本院裁定如下：
    主  文
宣告吳文金（男，民國0年0月00日生，身分證統一編號：Z00000
0000號，籍設桃園市○○區○○路000號）於民國105年5月29日下午1
2時死亡。
聲請程序費用由相對人之遺產負擔。
    理      由
一、按失蹤人失蹤滿7年後，法院得因利害關係人或檢察官之聲
    請，為死亡之宣告；失蹤人為80歲以上者，得於失蹤滿3年
    後，為死亡之宣告；宣告死亡之裁定，利害關係人或檢察官
    得聲請之，民法第8條第1、2項，家事事件法第155條分別定
    有明文。又按宣告死亡之裁定應確定死亡之時；受死亡宣告
    者，以判決內所確定死亡之時，推定其為死亡；前項死亡之
    時，應為前條各項所定期間最後日終止之時，但有反證者，
    不在此限，家事事件法第159條第1項、民法第9條分別明文
    規定。
二、聲請意旨略以：相對人即失蹤人係民國0年0月00日生，現年
    108歲，原係榮民並經安置，後脫離安置，於52年5月14日戶
    籍遷至桃園市○○區○○路000號，惟未實際居住於該址，經國
    軍退除役官兵輔導委員會桃園市榮民服務處（下稱榮服處）
    人員查訪認已死亡，然未進行通報，桃園市中壢區戶政事務
    所（下稱中壢戶政）於派員查訪，認相對人行方不明，而於
    102年5月29日通報桃園市政府警察局中壢分局（下稱中壢分
    局）協尋，迄今無著，且相對人未婚，在臺無親屬，無入出
    境記錄，現未在監，亦無投保全民健康保險，非國軍退除役
    官兵輔導委員會或社會局安置對象，可認相對人已於102年5
    月29日失蹤迄今。為此，爰依法聲請准對相對人為死亡宣告
    等語。
三、經查，聲請人主張之前揭事實，業據提出相關戶籍資料、中
    壢戶政109年9月3日桃市壢戶字第1090010385號函暨其附件
    、中壢分局109年10月6日中警分防字第1090063799號函暨其
    附件、桃園市政府社會局109年10月12日桃社老字第1090087
    408號函、榮服處109年10月5日桃市榮處字第1090012791號
    函暨其附件、全國刑案資料查註表、在監在押紀錄表、入出
    境資訊連結作業、法務部健保作業連結作業查詢紀錄等件為
    證。經本院再次函詢榮服處及中壢分局，並查詢相對人在監
    在押紀錄、全民健康保險投保及就診紀錄、入出境資料及財
    產所得、是否有使用桃園市殯葬設施紀錄，均查無相對人現
    仍生存或活動之情形，有各該查詢結果及相關函覆在卷可考
    。堪認聲請人上開主張之事實應屬無訛。
四、本件相對人為1年5月14日生，於102年5月29日失蹤時，已滿
    80歲，迄今生死不明已逾3年，且聲請人前聲請本院以110年
    度亡字第61號裁定准許對相對人為公示催告，並於110年9月
    15日將本院公示催告裁定刊登新聞紙乙節，有該裁定及聲請
    人提出新聞紙乙份在卷可稽，今申報期間屆滿，仍未據相對
    人陳報其生存或知其生死者陳報其所知，揆諸首揭法律規定
    ，聲請人於相對人失蹤滿3年後，聲請對之為死亡宣告，於
    法洵屬有據。又相對人係於102年5月29日失蹤，計至105年5
    月29日屆滿3年，依民法第9條第2項前段規定，應推定於是
    日下午12時為其死亡之時，爰准予依法宣告。
五、依家事事件法第154條第3項，裁定如主文。
中　　華　　民　　國　　111 　年　　4 　　月　　26　　日
              家事法庭    法　官　羅詩蘋
上列正本證明與原本無異。
如對本裁定抗告須於裁定送達後10日內向本院提出抗告狀，並繳
納抗告裁判費新臺幣1,000 元。
中　　華　　民　　國　　111 　年　　4 　　月　　26　　日
                          書記官　古罄瑄